【裁判字號】    92,易,1500
【裁判日期】    920725
【裁判案由】    贓物
【裁判全文】
臺灣板橋地方法院刑事判決                        九十二年度易字第一五號
    公  訴  人  臺灣板橋地方法院檢察署檢察官
    被      告  甲○○
    選任辯護人  謝曜焜
右列被告因贓物案件，經檢察官提起公訴 (九十一年度偵字第二三○六九號)，本院
判決如左：
    主  文
甲○○收受贓物，處拘役伍拾日，如易科罰金，以參佰元折算壹日。緩刑貳年。
    事  實
一、甲○○與乙○○係夫妻關係，其深知乙○○平日係駕駛公車為業，並無雄厚財力
    ，竟於民國（下同）九十一年十月二十三日，在臺北縣新莊市○○路二十八之三
    號之住處，明知乙○○所交付之新臺幣（下同）三十萬元及男女用勞力士手錶各
    一只（上開物品係乙○○與共犯沈光明、董玉慧、吳文雄等人於九十一年十月二
    十二日在宜蘭縣冬山鄉○○路一百七十一號楊啟仁住處，共同強盜所得之物）係
    屬來路不明之贓物，竟予以收受之。嗣於九十一年十月三十日經宜蘭縣警察局羅
    東分局循線查得乙○○涉犯上開強盜案件，乃於同日七時三十分許，經警持搜索
    票赴甲○○與乙○○上開住處查獲勞力士男女用手錶各一只及現金十五萬元（另
    十五萬元部分後經乙○○取走），始查知上情。
二、案經宜蘭縣警察局羅東分局報由臺灣宜蘭地方法院檢察署呈請臺灣高等法院檢察
    署移轉臺灣板橋地方法院檢察署檢察官偵查起訴。
    理  由
一、訊據被告甲○○矢口否認有何收受贓物犯行，辯稱：伊當時曾詢問乙○○金錢及
    手錶來源，惟伊夫乙○○答稱手錶係買來的，而金錢部分向朋友所借，因乙○○
    過去曾配戴仿錶，故伊始未加懷疑上開物品來源等語云云。經查：被告收受之本
    案現金十五萬元及男女用手錶各乙只，乃其夫乙○○於九十一年十月二十二日，
    與共犯沈光明、吳文雄、董玉慧等人，共同在宜蘭縣冬山鄉○○路一七一號被害
    人楊啟仁住處，以強盜財物之方式，強取而得之物等情，業據被害人楊啟仁於警
    訊、偵查中供述甚詳，且證人乙○○因上開強盜案件，復經台灣宜蘭地方法院檢
    察署於九十一年十一月十三日以九十一年度偵字第二八七八號、第二九八六號偵
    查起訴，並經台灣宜蘭地方法院於九十二年四月九日判處被告乙○○有期徒刑十
    二年二月，現由台灣高等法院上訴審理中，此有上開起訴書及判決書各乙份附卷
    為證，是被告自乙○○處所取得之手錶及現款係屬楊啟仁遭強盜之贓物，堪以認
    定。其次，被告雖辯以：不知上開物品為乙○○強盜而得之贓物云云，而證人乙
    ○○於偵查及本院審理中亦到證證稱：並未告知被告上開物品之來源云云，惟按
    被告與證人乙○○係夫妻關係，所為證言難免偏頗；再者，證人乙○○係以駕駛
    公車為業，每月薪資約四萬餘元，收入非豐，其中每月並交付被告約三萬餘元供
    作家用，亦據證人乙○○供述在卷，是依一般通常經驗，被告明知其夫之經濟狀
    況，則其對於乙○○遽然交付鉅額款項及名錶予其收執，豈有未加懷疑上開物品
    之來源之理？則其所辯不知上開物品係贓物云云，應係事後卸責之詞，自不足採
    。從而罪證明確，被告犯行，應堪認定。
二、核被告甲○○所為，係犯刑法第三百四十九條第一項之收受贓物罪。爰審酌本件
    被告係因其夫交付贓物予其收受，致罹刑責，情節尚輕，且事後亦交還上開物品
    予被害人，未造成被害人更大之損害及其犯罪之動機、目的、手段、犯後態度、
    智識程度、生活狀況等一切情狀，量刑如主文所示之刑，並諭知易科罰金之折算
    標準，以資儆懲。又被告前未曾受有期徒刑以上刑之宣告，此有臺灣高等法院被
    告全國前案紀錄表在卷足憑，其因一時失慮，偶罹刑典，經此偵審程序及刑之宣
    告等教訓後，當知警惕，應無再犯之虞，本院認所宣告之刑，以暫不執行為適當
    ，爰併與宣告緩刑二年，以啟自新。
據上論斷，應依刑事訴訟法第二百九十九條第一項前段，刑法第三百四十九條第一項
、第四十一條第一項前段、第七十四條第一款，罰金罰鍰提高標準條例第一條前段、
第二條，判決如主文。
本案經檢察官王正皓到庭執行職務
中      華      民      國    九十二    年      七      月    二十五    日
                                      臺灣板橋地方法院刑事第六庭
                                          法  官  徐   蘭   萍
右正本證明與原本無異。
如不服本判決，應於判決送達後十日內，向本院提出上訴狀。
                                          書記官  莊   川   億
中      華      民      國    九十二    年      七      月    二十五    日
附錄本案論罪科刑法條全文
刑法第三百四十九條
收受贓物者，處三年以下有期徒刑、拘役或五百元以下罰金。
搬運、寄藏、故買贓物或為牙保者，處五年以下有期徒刑、拘役或科或併科一千元以
下罰金。
因贓物變得之財物，以贓物論。


司法院資訊處製作；財團法人民間司法改革基金會備份。
